臺灣高雄地方法院刑事判決　　　　　　　　　　　　　九十年度訴字第二一八三號
　　公　訴　人　臺灣高雄地方法院檢察署檢察官
　　被　　　告　甲○○
　　選任辯護人　王世宗
右列被告因違反毒品危害防制條例案件，經檢察官提起公訴（九十年度偵字第一四七
八九號），本院判決如左：
    主  文
甲○○無罪。
    理  由
一、公訴意旨略以：被告甲○○於民國九十年一月間某日，在高雄市○○○路三十一
    號委託乙○○（已另案判決確定）外出購買價值新台幣（下同）二千元之海洛因
    ，返回該處交給伊本人，甲○○再將其中一部海洛因贈與乙○○吸食，因認被告
    涉犯毒品危害防制條例第八條第一項之轉讓第一級毒品罪。
二、按犯罪事實應依證據認定之，無證據不得推定其犯罪事實，又不能證明被告犯罪
    者，應諭知無罪之判決，刑事訴訟法第一百五十四條、第三百零一條第一項前段
    分別定有明文。次按認定犯罪事實所憑之證據，其為訴訟上之證明，須於通常一
    般之人均不致有所懷疑，而得確信其為真實之程度者，始得據為有罪之認定，倘
    其證明尚未達此一程度，而有合理之懷疑存在時，即無從為有罪之確信，自應為
    無罪之判決，不待更有如何有利被告之反證，最高法院七十六年度台上字第四九
    八六號判例意旨可資參照。再按被告之自白為證據之一種，須非基於強暴、脅迫
    、利誘、詐欺或其他不正之方法，且與事實相符者，方得採為證據，故被告雖經
    自白，仍應調查其他必要之證據，以察其與事實是否相符，苟無法證明其與事實
    相符，根本即失其證據之證明力，不得採為判斷事實之根據；證據本身如有瑕疵
    ，則在此瑕疵未能究明前，尚不得採為有罪之根據最高法院亦分別著有四十六年
    度臺上字第八０九號、三十二年上字第九七一號判例足資參照。
三、本件公訴人認被告涉有前揭罪嫌，無非係以被告甲○○於警訊中之自白為其論斷
    之依據，並認被告前開自白與證人乙○○之供述相符故堪採信。訊據被告甲○○
    堅決否認有轉讓海洛因與乙○○之事實，辯稱：是與曾某共同出資購買海洛因，
    二人一同去但由乙○○出面，並未多分給曾某等語，經查：
 (一) 被告吳政春於警訊中雖稱：「我於八十八、八十九年間開始委託乙○○替我購買
    海洛因吸食，約三、四天一次，最後一次約在九十年一月間，每次購買新台幣一
    至二千元不等之海洛因，但都是我去乙○○苓雅區○○路附近他的家中找他後，
    將錢交給乙○○後，乙○○再自行聯絡別人出外購買海洛因回來交給我，我再分
    部分海洛因給乙○○一起吸食，但他向何人購毒，因未見到面，所以並不知道」
    之語（見九十年三月十二日警訊筆錄），然其嗣後於本院審理時（偵查中並未到
    庭）翻異前詞稱：「我記得有一次與他一起出錢，一起買毒品回來」、「我們都
    是一起買的」、「我們一起去，乙○○拿錢給對方，錢不夠，所以一起出錢」等
    語（見本院九十年九月二十六日、九十一年一月二十四日筆錄）。是其對取得海
    洛因之方式所為之供詞先後不一，已有瑕疵可指，自難驟採被告警訊中之自白而
    為不利於其之事實認定。
  (二)另審諸證人乙○○自警訊、偵查及本院審理時均稱係與被告合資購買海洛因，其
    於警訊中稱：「海洛因是向一位自稱『阿林仔』男子購買，於本館路與澄清路口
    ，以新台幣四千元購買取得」、「（你如何知道甲○○有吸食海洛因？）因我曾
    經帶甲○○去向『阿林仔』買過一次海洛因三千元」（見九十年二月十六日警訊
    筆錄）、「我確實自八十九年八、九月間開始至九十年一月，共三、四次和甲○
    ○共同出資，由我拿錢向『阿林仔』購買海洛因後，二次一起在我家以香菸摻海
    洛因點燃吸食」、「確實每次我都有出錢和甲○○一起買海洛因，只是有時我出
    得比較多，有時比較少」（見九十年二月十六日及三月十三日警訊筆錄）；於其
    違反毒品危害防制條例案件審理中則表示：「我們是一起合資購買，我於八十九
    年八月、九月有幫吳某去買，那次是他出資一千元，我出資二千元，是向綽號『
    阿林仔』購買，是在澄清湖那一帶，今年一月也是我們二人合資向『阿林仔』在
    澄清湖處購買，吳某只有找我三次合資購買，第三次是在今年二月二日，也是我
    們各自出資一千元在澄清湖向『阿林仔』購買」、「我總共與甲○○一起到澄清
    路大統大賣場附近，向綽號『阿林仔』購買海洛因三次，但只有一次找到人，有
    買成功，第三次還沒有找到就被查獲，買的那一次，我出一千元，甲○○也出一
    千元」等語（見九十年訴字第二０二０號案件九十年九月十三日、十月五日筆錄
    ），是其自始堅稱與被告合資購買海洛因而未表示被告甲○○請伊代購海洛因並
    贈與些許做為報酬，公訴人認證人乙○○之證言與被告於警訊中之自白相符，顯
    屬誤會。此外，證人乙○○因與被告合資而出面購買海洛因，經本院以幫助施用
    第一級毒品之罪，判決處有期徒刑四月確定，有台灣高等法院被告全國前案紀錄
    表一紙及本院九十年度訴字第二０二０號判決附卷足參。
綜上所陳，本件被告甲○○於警訊中及本院審理中之自白先後並非一致而有瑕疵可指
，證人乙○○所為之證言亦與被告於警訊中之自白相左，而難以之證明被告於警訊中
之自白與事實相符，既乏積極證據足資顯示被告於警訊中自白曾轉讓海洛因與乙○○
之情與事實相符，又無其他證據足資顯示被告確有如公訴人所指之犯行，自不得單以
被告顯有瑕疵之自白認定被告犯罪，揆諸首揭說明，自應為被告無罪之諭知。
據上論斷，應依刑事訴訟法第三百零一條第一項，判決如主文。
中      華      民      國    九十一    年      二      月      七      日
                                  臺灣高雄地方法院刑事第二庭
                                      法  官  卓立婷
右正本證明與原本無異。
如不服本判決，應於判決送達後十日內，向本院提出上訴狀。
                                      書記官    陳家宏
中    華    民    國      九十一      年      二      月      十八      日
